ACORDAO-COMPLETO-2355058

ACÓRDÃO 4136/2019 ATA 18/2019 - PRIMEIRA CÂMARA

VISTOS, relatados e discutidos estes autos de representação formulada pela empresa Líder Notebooks Comércio e Serviços Ltda - EPP, acerca de possíveis irregularidades em pregão promovido pelo município de Cachoeiro de Itapemirim/ES.
ACORDAM os ministros do Tribunal de Contas da União, reunidos em sessão da 1ª Câmara, ante as razões expostas pelo relator, em:
9.1. não conhecer a presente documentação como representação, visto não estarem presentes os requisitos de admissibilidade previstos no art. 235 do RI/TCU e no art. 103, § 1º, da Resolução TCU 259/2014;
9.2. arquivar os presentes autos, nos termos do art. 237, parágrafo único, c/c o art. 235, parágrafo único, do RI/TCU, e do art. 105 da Resolução TCU 259/2014.

Representação acerca de possíveis irregularidades em pregão eletrônico, tinha por objeto a aquisição de equipamentos de processamento de dados (computadores, servidor de rede e switchs).

Primeira Câmara

Município de Cachoeiro de Itapemirim/ES.

3. Representante: Líder Notebooks Comércio e Serviços Ltda. - EPP.

13.1. Ministros presentes: Benjamin Zymler (na Presidência), Bruno Dantas e Vital do Rêgo.
13.2. Ministro-Substituto convocado: Marcos Bemquerer Costa.
13.3. Ministro-Substituto presente: Weder de Oliveira (Relator).

WEDER DE OLIVEIRA

Trata-se de representação formulada pela empresa Líder Notebooks Comércio e Serviços Ltda - EPP, acerca de possíveis irregularidades no pregão eletrônico 59/2018, promovido pelo município de Cachoeiro de Itapemirim/ES.
O referido certame, realizado na forma de registro de preços, tinha por objeto a aquisição de equipamentos de processamento de dados (computadores, servidor de rede e switchs) .
A Secretaria de Controle Externo de Aquisições Logísticas (Selog) sintetizou as alegações da representante conforme a seguir[footnoteRef:2]: [2:  Peça 17.] 
“1.	O representante alega, em suma, que a pregoeira oficial do município de Cachoeiro do Itapemirim conheceu e julgou procedente recurso intempestivo, desclassificando a empresa vencedora, ora representante, e procedendo à contratação de licitante com proposta em valor superior à da empresa desclassificada (peça 1) .”
Ainda que existam indícios da ocorrência de irregularidades, a unidade instrutiva destaca que não há comprovação de recursos federais envolvidos.
Destaca, ainda, que, “considerando tratar-se de licitação de registro de preços, apenas nas respectivas contratações decorrentes da ata gerada é que serão definidos os recursos a serem utilizados nas aquisições em comento”.
Por essa razão propõe:
“4.1.	não conhecer a presente documentação como representação, visto não estar presente requisito de admissibilidade previsto no art. 235 do RI/TCU, nos termos do art. 237, parágrafo único, c/c o art. 235, parágrafo único, do RI/TCU;
4.2.	informar ao representante que o conteúdo da deliberação que vier a ser proferida poderá ser consultado no endereço www.tcu.gov.br/acordaos; e
4.3.	arquivar os presentes autos, nos termos do art. 169, inciso V, do RI/TCU.”
É o relatório.

não há.

Não atuou.

REPRESENTAÇÃO. PREGÃO ELETRÔNICO. AUSÊNCIA DE RECURSOS FEDERAIS. NÃO CONHECIMENTO. ARQUIVAMENTO.

REPRESENTAÇÃO (REPR)

Secretaria de Controle Externo de Aquisições Logísticas (Selog).

Trata-se de representação apresentada pela empresa Líder Notebooks Comércio e Serviços Ltda - EPP, acerca de possíveis irregularidades no pregão eletrônico 59/2018, promovido pelo município de Cachoeiro de Itapemirim/ES.
O referido certame, realizado na forma de registro de preços, tinha por objeto a aquisição de equipamentos de processamento de dados (computadores, servidor de rede e switchs) para atender às demandas do município[footnoteRef:2]. [2: Peça 5.] 
A Selog, em exame preliminar, constatou que a matéria não é de competência do Tribunal, ante a ausência de recursos federais no certame, destacando que, por se tratar de registro de preços, apenas nas contratações decorrentes da ata que vier a ser gerada é que serão definidos os recursos a serem utilizados nas aquisições em comento.
Assim, por não estarem presentes os requisitos de admissibilidade previstos no art. 235 do RI/TCU e no art. 103, § 1º, da Resolução - TCU 259/2014, não conheço da presente representação e proponho o seu arquivamento, em concordância com a proposta da unidade instrutiva.
Diante do exposto, manifesto-me pela aprovação do acórdão que ora submeto à apreciação deste Colegiado.
TCU, Sala das Sessões Ministro Luciano Brandão Alves de Souza, em 4 de junho de 2019.
Weder de Oliveira
Relator